臺灣臺北地方法院民事裁定
110年度北簡字第12430號
原      告  王登福  
上列原告因與被告陳麗婷間請求損害賠償事件，本院裁定如下：
    主  文
原告之訴駁回。
訴訟費用由原告負擔。
    理  由
一、按當事人書狀，除別有規定外，應記載應為之聲明或陳述。
    起訴，應以訴狀表明訴訟標的及其原因事實、應受判決事項
    之聲明，提出於法院為之，民事訴訟法第116條第1項第4款
    、第244條第1項第2款、第3款分別定有明文。次按原告之訴
    有起訴不合程式或不備其他要件之情形者，依其情形可以補
    正經審判長定期間命其補正而不補正者，應以裁定駁回之；
    簡易訴訟程序，除本章別有規定外，仍適用第一章通常訴訟
    程序之規定，民事訴訟法第249條第1項第6款、第436條第2
    項亦分別定有明文。
二、查原告起訴略以「被告不實偽證，誤導高宣修檢察官誤信證
    詞，而錯誤起訴原告，原告因而支出律師費，並受有名譽損
    失及客戶退件損失，請求被告賠償原告新臺幣（下同）50萬
    元」云云，惟原告就其請求賠償50萬之金額究係如何計算得
    出及其項目為何，並未具體敘明，亦即就其請求賠償之各項
    損害金額為何此一原因事實並不明確，且依原告所提出其被
    起訴之刑事案件即臺灣高等法院100年度上易字第870號判決
    所載，被告係於他案即併案部分作證，而非於原告所指遭檢
    察官以97年度偵續一字第146號起訴書起訴之本案作證，且
    併案部分亦因本案部分原告被判無罪而經法院退回檢察官另
    為處理，有前揭判決書在卷可稽，則檢察官就該刑事案件起
    訴原告，顯非基於被告之證述，原告主張其因被告不實偽證
    ，致其遭檢察官起訴，而受有律師費用、名譽損失及客戶退
    件損失云云，顯然關於被告如何侵害原告權利致其受有損害
    ，及其所述律師費、名譽損失及客戶退件損失之各項金額為
    何等原因事實尚有不明。經本院於民國111年3月15日裁定命
    其於收受送達後5日內補正本件原因事實及受損金額之計算
    依據、相關證據資料。原告雖於111年3月22日提出民事裁定
    補充說明告訴狀，惟原告於上開書狀內仍未具體敘明被告之
    證詞有何誤導檢察官起訴之情及其起訴所述律師費、名譽損
    失及客戶退件損失之各項金額為何？如係名譽受損請求賠償
    之內容為何？究係精神慰撫金或財產上損失？及有何客戶解
    約、造成何損害等為具體敘明並提出相關證據資料，是尚難
    謂原告前揭書狀即已補正本院命其補正之原因事實及損害請
    求之項目及各項金額。且原告雖於書狀上表明將再送第二次
    書狀為補充說明云云，惟迄今仍未見原告再補充相關書狀資
    料，揆諸前揭規定，其訴為不合法，應予駁回。
三、依民事訴訟法第436條第2項、第249條第1項第6款、第95條
    、第78條，裁定如主文。
中　　華　　民　　國　　111 　年　　7 　　月　　7 　　日
  　　　　　　　　臺灣臺北地方法院臺北簡易庭　　　　　　
　　　　　　　  　　　　　　　法  官　李宜娟
以上正本係照原本作成。
如不服本裁定應於送達後10日內向本院提出抗告狀，並繳納抗告
費新臺幣1,000元。
中　　華　　民　　國　　111 　年　　7 　　月　　7 　　日
　　　　　　　　　　　　　　　書記官  官逸嫻